臺灣宜蘭地方法院民事小額判決
                                    110年度宜小字第122號
原      告  國泰世紀產物保險股份有限公司

法定代理人  陳萬祥  
訴訟代理人  葉庭歡  
            陳敬穆律師
上  一  人                      
複  代理人  楊家寧律師                      
被      告  邱崧富  
上列當事人間侵權行為損害賠償事件，本院於民國111年2月22日
言詞辯論終結，判決如下：
　　主　文
被告應給付原告新臺幣參萬陸仟玖佰參拾伍元，及自民國一百零
九年十月二十日起至清償日止，按週年利率百分之五計算之利息
。
原告其餘之訴駁回。
訴訟費用由被告負擔二分之ㄧ，餘由原告負擔。
本判決原告勝訴部分得假執行。但被告如以新臺幣參萬陸仟玖佰
參拾伍元為原告預供擔保，得免為假執行。
　　事實及理由
一、被告經合法通知，未於言詞辯論期日到場，核無民事訴訟法
    第386條各款所列情形，爰依原告之聲請，由其一造辯論而
    為判決，合先敘明。
二、原告起訴主張：被告於民國108年10月3日下午7時20分許駕
    駛車牌號碼0000-00號自用小客貨車，在花蓮縣○○市○○街00○
    0號前之車道方向，因倒車不慎，致撞損原告承保訴外人曾
    菊櫻所有並由訴外人姚舒庭所駕駛且靜止停放於上開路段之
    車牌號碼000-0000號自用小客車（下稱系爭車輛）。經送廠
    修復後，系爭車輛支出必要修復費用共新臺幣（下同）76,9
    53元（其中零件費用為59,260元、工資費用為6,480元、烤
    漆費用為11,213元），為此，爰依侵權行為及保險代位之法
    律關係提起本件訴訟等語，並聲明：被告應給付原告76,953
    元，及自支付命令送達被告之翌日起至清償日止，按週年利
    率百分之5計算之利息。
三、被告則以：原告請求維修項目並非全然係遭伊倒車撞擊有關
    ，且修繕金額不合理等語，資為抗辯。並聲明：（一）原告
    之訴駁回。（二）願供擔保，請准宣告免為假執行。
四、經查，本件原告主張之前揭事實，業據其提出與所述相符之
    花蓮縣警察局花蓮分局軒轅派出所道路交通事故當事人登記
    聯單、道路交通事故現場圖、國泰產險車險理賠申請書、估
    價單、通知函、掛號回執、電子發票證明聯、行車執照、車
    損照片等件影本為證，並經本院依職權向花蓮縣政府警察局
    花蓮分局調取道路交通事故調查卷宗，核閱現場圖及調查紀
    錄表等資料無訛，且為被告所不爭執，堪信為真實。是被告
    之過失與系爭車輛毀損間具有相當因果關係，被告自應就系
    爭車輛毀損乙事負侵權行為之損害賠償責任，惟被告仍以前
    詞置辯。
五、按過失不法侵害他人之權利者，負損害賠償責任；汽車、機
    車或其他非依軌道行駛之動力車輛，在使用中加損害於他人
    者，駕駛人應賠償因此所生之損害；被保險人因保險人應負
    保險責任之損失發生，而對於第三人有損失賠償請求權者，
    保險人得於給付賠償金額後，代位行使被保險人對於第三人
    之請求權；但其所請求之數額，以不逾賠償金額為限，民法
    第184條第1項前段、第191條之2前段及保險法第53條第1項
    分別定有明文。次按負損害賠償責任者，除法律有規定或契
    約另有訂定外，應回復他方損害發生前之原狀；損害賠償，
    除法律另有規定或契約另有訂定外，應以填補債權人所受損
    害及所失利益為限，民法第213條第1項、第216條第1項亦有
    明文。復按不法毀損他人之物者，應向被害人賠償其物因毀
    損所減少之價額，為民法第196條所明定。所謂其物因毀損
    所減少之價額，非不得以修復費用為估定之標準，且應以必
    要者為限。查原告承保之系爭車輛係106年5月出廠，有行車
    執照影本在卷可憑（見本院卷第101頁），系爭車輛之修理
    既以新零件更換被毀損之舊零件，則原告以估價單所示之修
    理費作為損害賠償之依據，自應將零件折舊部分予以扣除。
    依行政院所頒「固定資產耐用年數表」及「固定資產折舊率
    表」之規定，【非運輸業用客車、貨車】之耐用年數為5年
    ，依定率遞減法每年折舊1000分之369，另依營利事業所得
    稅查核準則第95條第6項規定「固定資產提列折舊採用定率
    遞減法者，以1年為計算單位，其使用期間未滿1年者，按實
    際使用之月數相當於全年之比例計算之，不滿1月者，以1月
    計」。查系爭車輛出廠日至事故發生日即108年10月3日，實
    際使用月數為2年6個月，則系爭車輛依前開計算扣除零件折
    舊額後，零件費用應以19,242元為正當（計算式如附表所示
    ），另加上修復系爭車輛之工資費用為6,480元、烤漆費用
    為11,213元，則系爭車輛所支出之必要修復費為36,935元（
    計算式為：19,242元＋6,480元＋11,213＝36,935元），逾此部
    分，即屬無據。至被告固辯稱系爭車輛維修項目並非並非全
    然係本次車禍撞擊有關云云，然觀諸估價單所載系爭車輛維
    修項目為前保險桿、右車幅燈、右前葉子板車身護條等，核
    與系爭車輛因本件事故受損位置大致相符，又參諸本案之事
    故現場照片，系爭車輛之右前方保險桿有明顯撞擊痕跡，可
    知兩車碰撞力道非輕，是系爭車輛右前方車體顯有更換零件
    及烤漆之需求，故原告所提出之維修項目尚屬必要。另被告
    雖辯稱系爭車輛維修金額不合理云云，惟經本院函詢中華民
    國汽車鑑定協會關於系爭車輛之修復費用是否與市場行情相
    當一情，該協會函覆稱：「按所提供資料所示，該車於LEXU
    S原廠維修，附有原廠維修單據，及修復費用發票，足證明
    此為市場行情。」等語（見本院卷第125頁），堪認原告主
    張之修復金額除零件折舊應予扣除外，應屬合理。且被告就
    其上開抗辯，均未能再提出其他證據資料，舉證以實其說，
    其此部分所辯，顯無足採憑。
六、末按給付無確定期限者，債務人於債權人得請求給付時，經
    其催告而未為給付，自受催告時起，負遲延責任，其經債權
    人起訴而送達訴狀，或依督促程序送達支付命令，或為其他
    相類之行為者，與催告有同一之效力，遲延之債務，以支付
    金錢為標的者，債權人得請求依法定利率計算之遲延利息，
    應付利息之債務其利率未經約定，亦無法律可據者，週年利
    率為百分之5，民法第229第2項、第233條第1項前段、第203
    條分別有明文規定。綜上所述，原告依據保險法代位求償及
    民法侵權行為之法律關係，請求被告給付36,935元，及自支
    付命令送達被告之翌日即109年10月20日起至清償日止，按
    週年利率百分之5計算之利息，為有理由，應予准許，逾此
    範圍之請求，則屬無據，應予駁回。
七、本件事證已臻明確，兩造其餘攻擊防禦方法及所提證據，經
    核與本件判斷結果不生影響，爰不逐一論駁，附此敘明。
八、本件係依民事訴訟法第436條之8第1項適用小額訴訟程序所
    為之判決，依同法第436條之20規定，就被告敗訴部分，應
    依職權宣告假執行。並依聲請宣告被告如預供相當之擔保，
    得免為假執行。
九、訴訟費用負擔之依據：民事訴訟法第79條。
中　　華　　民　　國　　111 　年　　3 　　月　　8 　　日
    　　　　　　　臺灣宜蘭地方法院宜蘭簡易庭
                                  法　官　許婉芳
以上為正本係照原本作成。
如不服本判決，應於送達後20日內，向本院提出上訴狀並表明上
訴理由，如於本判決宣示後送達前提起上訴者，應於判決送達後
20日內補提上訴理由書（須附繕本）。
如委任律師提起上訴者，應一併繳納上訴審裁判費。
中　　華　　民　　國　　111 　年　　3 　　月　　8 　　日
　　　　　　　　　　　　　　　　　書記官  鄒明家
附表：零件折舊計算式（單位：新臺幣，元以下四捨五入）
折舊時間           金額
第1年折舊值        59,260×0.369=21,867
第1年折舊後價值    59,260-21,867=37,393
第2年折舊值        37,393×0.369=13,798
第2年折舊後價值    37,393-13,798=23,595
第3年折舊值        23,595×0.369×(6/12)=4,353
第3年折舊後價值    23,595-4,353=19,242

附錄：
一、民事訴訟法第436條之24第2項：
    對於小額程序之第一審裁判上訴或抗告，非以其違背法令為
    理由，不得為之。
二、民事訴訟法第436條之25：
    上訴狀內應記載上訴理由，表明下列各款事項：
    （一）原判決所違背之法令及其具體內容。
    （二）依訴訟資料可認為原判決有違背法令之具體事實。
三、民事訴訟法第471條第1項：（依同法第436條之32第2項規定
    於小額事件之上訴程序準用之）
    上訴狀內未表明上訴理由者，上訴人應於提起上訴後二十日
    內，提出理由書於原第二審法院；未提出者，毋庸命其補正
    ，由原第二審法院以裁定駁回之。